臺灣新竹地方法院刑事判決　　　　　　　100年度易字第345號
公　訴　人　臺灣新竹地方法院檢察署檢察官
被　　　告　張智強
上列被告因竊盜案件，經檢察官提起公訴（100 年度偵緝字第58
5 號、100 年度偵字第10530 號），被告於準備程序中就被訴事
實均為有罪之陳述，經本院告知簡式審判程序意旨，並聽取公訴
人及被告之意見後，裁定改依簡式審判程序審理，並判決如下：
    主  文
張智強犯攜帶兇器毀壞安全設備侵入住宅竊盜罪，累犯，處有期
徒刑玖月；又犯攜帶兇器踰越安全設備侵入住宅竊盜罪，累犯，
處有期徒刑拾月，扣案之螺絲起子壹支，沒收之。應執行有期徒
刑壹年壹月，扣案之螺絲起子壹支，沒收之。
    事  實
一、張智強前於民國97年間因犯業務過失傷害罪，經本院以97年
    度交易字第95號判決判處有期徒刑3 月確定，甫於98年4 月
    28日易科罰金執行完畢，詎不知悔改，因失業需錢孔急，於
    100 年6 月17日凌晨4 時19分許，駕駛其不知情之岳母黃秋
    美所有車牌號碼2430－ZT號自用小客車，行經新竹市○區○
    ○路598 號房屋（以下簡稱598 號房屋），認有機可乘，竟
    基於意圖為自己不法所有之竊盜犯意，將前揭自用小客車停
    於路邊，並自該車工具箱內取出客觀上具危險性、足以對人
    之生命及身體構成威脅，可供作兇器使用之螺絲起子1 支（
    未經扣案）隨身攜帶，復沿598 號房屋外之水管攀爬至該建
    物3 樓陽台，持上開螺絲起子扳開3 樓陽台之落地窗鋁框，
    毀壞落地窗安全設備後侵入秦森松等人所居住之住宅內，竊
    取秦森松所有之金牌8 面（總重：2 兩4 錢），得手後，旋
    駕駛上開車輛離去，因秦森松報警處理，經警調閱監視錄影
    畫面後，始悉上情。
二、張智強又於100 年11月7 日晚間6 時30分許，騎乘其不知情
    之友人陳志祥之機車（車號不詳），行經新竹市○區○○路
    21巷39號房屋（以下簡稱39號房屋），恰見該房屋2 樓住戶
    廚房窗戶未緊閉，認有機可乘，又基於意圖為自己不法所有
    之竊盜犯意，將前揭機車停於路邊，自前揭機車工具箱內取
    出客觀上具危險性、足以對人之生命及身體構成威脅，可供
    作兇器使用之螺絲起子1 支（如附表編號一所示）隨身攜帶
    ，復沿39號房屋1 樓牆邊窗戶攀爬至2 樓陽臺，再開啟後踰
    越廚房窗戶安全設備爬入謝譯德等人所居住之住宅內，竊取
    謝譯德所有之現金新臺幣（下同）145 元、SOGO禮券2 張、
    行動電話機1 支（廠牌：NOKIA ）、SONY數位照相機1 臺及
    鈦合金戒指1 只等物，得手後置於衣服口袋擬離去之際，適
    因謝譯德於同日晚間7 時許返家察覺有異，乃報警到場處理
    ，張智強見狀逃逸，為警於同日晚上7 時19分許，在新竹市
    ○區○○路21巷口當場查獲，並扣得如附表所示之物。
三、案經新竹市政府警察局第三分局、謝譯德訴由新竹市警察局
    第一分局報告臺灣新竹地方法院檢察署檢察官偵查起訴。
    理  由
一、按刑事訴訟法第273 條之1 第1 項規定除被告所犯為死刑、
    無期徒刑、最輕本刑為3 年以上有期徒刑之罪或高等法院管
    轄第一審案件者外，於審判期日前之程序進行中，被告先就
    被訴事實為有罪之陳述時，審判長得告知被告簡式審判程序
    之旨，並聽取當事人、代理人、辯護人及輔佐人之意見後，
    裁定進行簡式審判程序。又簡式審判程序之證據調查，不受
    刑事訴訟法第159 條第1 項、第161 條之2 、第161 條之3
    、第163 條之1 及第164 條至第170 條規定之限制，刑事訴
    訟法第273 條之2 亦定有明文。經查，本件被告張智強被訴
    加重竊盜案件，非前開不得進行簡式審判程序之案件，經被
    告於本院準備程序時就被訴事實為有罪之陳述，且經本院告
    知被告簡式審判程序之旨，聽取被告及檢察官之意見後，爰
    依上開刑事訴訟法第273 條之1 第1 項之規定，當庭裁定改
    依簡式審判程序審判之，是其證據之調查，自不受刑事訴訟
    法第159 條第1 項、第161 條之2 、第161 條之3 、第163
    條之1 及第164 條至第170 條規定之限制，合先敘明。
二、（一）訊據被告張智強對於前揭事實一、之犯罪事實，於偵
    訊及本院準備程序、審理中均自白認罪，核與證人即被害人
    秦森松於警詢中之指訴相符（見臺灣新竹地方法院檢察署10
    0 年度偵字第6425號偵查卷【以下簡稱第6425號偵查卷】第
    5 至6 頁），另有證人黃秋美於警詢中所為證述、監視器翻
    拍照片16張、車輛詳細資料報表（車號2430－ZT號）、現場
    照片8 張在卷可參（見第6425號偵查卷第7 頁、第10至17頁
    、第20頁、第38至41頁），足認被告前揭具任意性之自白與
    事實相符，犯行堪以認定。（二）另訊據被告對於前揭事實
    二、之犯罪事實於警詢、偵訊及本院準備程序中均自白認罪
    ，核與證人即告訴人謝譯德於警詢、偵訊中之指訴、證述相
    符（見臺灣新竹地方法院檢察署100 年度偵字第10530 號偵
    查卷【以下簡稱第10530 號偵查卷】第11至12頁），另有新
    竹市警察局第一分局搜索、扣押筆錄1 份、新竹市警察局第
    一分局扣押物品目錄表1 份、搜索經過及結果陳報書1 張、
    照片6 張、贓物認領保管單1 張、新竹市警察局第一分局西
    門派出所警員吳欣達於100 年11月7 日製作之偵查報告1 份
    （見第10530 號偵查卷第13至15頁、第17頁、第18頁、第19
    至21頁、第22頁，臺灣新竹地方法院檢察署100 年度偵緝字
    第585 號偵查卷第3 頁）在卷可稽，及扣案如附表所示之物
    在案可佐，足認被告前揭具任意性之自白與事實相符，此部
    份犯行亦堪以認定。
三、（一）按刑法第321 條第1 項第2 款規定將「門扇」、「牆
    垣」、「其他安全設備」並列，則所謂「門扇」專指門戶而
    言，應屬狹義，亦即指分隔住宅或建築物內外之間之出入口
    大門而言。而所謂「其他安全設備」，指門扇牆垣以外，依
    通常觀念足認防盜之一切設備而言，如電網、門鎖、以及窗
    戶等是。是於已進入大門室內之住宅或建築物內部諸門，不
    論是房間門、廚房門、通往陽台之落地鋁製玻璃門，則應認
    為係「其他安全設備」。又所謂「毀越」，係指毀損及超越
    、踰越而言，與用鑰匙開鎖啟門入室者不同（22年上字第45
    4 號判例參照）。另按刑法第321 條第1 項第3 款之攜帶兇
    器竊盜罪，係以行為人攜帶兇器竊盜為其加重條件，所謂兇
    器，其種類並無限制，凡客觀上足對人之生命、身體、安全
    構成威脅，具有危險性之兇器均屬之，且祇須行竊時攜帶此
    種具有危險性之兇器為已足，並不以攜帶之初有行兇之意圖
    為必要（最高法院79年臺上字第5253號判例意旨參照）。（
    二）查被告於事實一、時、地用以扳開毀壞落地窗鋁門框之
    工具螺絲起子1 支，雖未據扣案，然前揭工具通常係以金屬
    製成，且足以扳開鋁門框，如用以施暴、脅迫、抵抗，依一
    般社會觀念，已足使人之生命、身體、安全受有危害，自堪
    認為兇器。又落地窗非屬分隔住宅或建築物內外之間之出入
    口大門，僅屬安全設備；而落地窗平常即供進出行走，毀壞
    該落地窗之門框後進入，其行為態樣僅有毀壞，並無踰越。
    是就事實一、部分，應認被告係犯刑法第321 條第1 項第1
    、2 、3 款之攜帶兇器毀壞安全設備侵入住宅竊盜罪。起訴
    書就此部分加重條件誤載為攜帶兇器毀越安全設備侵入住宅
    之竊盜罪，應予更正。被告竊取被害人秦森松上開住宅內8
    面金牌之行為，係出於單一犯意，在相連及密切接近之時間
    內實施，各行為之獨立性極為薄弱，依一般社會通念，在時
    間差距上，難以強行分開，應視為數個舉動之接續施行，為
    接續犯，僅論以1 罪。至被告所為破壞落地窗鋁門框及侵入
    住宅之行為，已結合於前開所犯加重竊盜罪之罪質中，自毋
    庸另論以刑法第354 條毀損罪及同法第306 條第1 項無故侵
    入住宅罪（參照最高法院著有91年度台上字第4354號判決）
    。（三）本案扣案如附表編號一所示之螺絲起子1 支，為金
    屬製，前端尖銳等情，有照片1 張可參（見第10530 號偵查
    卷第21頁），堪認屬客觀上足對人之生命、身體、安全構成
    威脅，具有危險性之兇器。被告持上開可供兇器使用之螺絲
    起子1 支，於前揭事實欄二、所示時、地，踰越窗戶安全設
    備而侵入住宅竊盜，核其所為，係犯刑法第321 條第1 項第
    第1 、2 、3 款之攜帶兇器踰越安全設備侵入住宅竊盜罪。
    起訴書就此部分加重條件誤載為攜帶兇器毀越安全設備侵入
    住宅之竊盜罪，應予更正。被告竊取告訴人謝譯德上開住宅
    內現金、SOGO禮券、行動電話、數位照相機及鈦合金戒指之
    行為，亦係出於單一犯意，在相連及密切接近之時間內實施
    ，各行為之獨立性極為薄弱，依一般社會通念，在時間差距
    上，難以強行分開，應視為數個舉動之接續施行，為接續犯
    ，亦僅論以1 罪。另本案告訴人謝譯德固於警詢時就侵入住
    宅提起告訴，然被告無故侵入住宅之行為，為前揭加重竊盜
    罪構成要件之一部，即已包含於該罪之罪質中，無庸再論以
    無故侵入住宅罪，亦同前所述。（四）被告所犯上開2 罪間
    ，犯意各別，行為互殊，應予分論併罰。（五）被告前於97
    年間因犯業務過失傷害罪，經本院以97年度交易字第95號判
    決判處有期徒刑3 月確定，於98年4 月28日易科罰金執行完
    畢，此有臺灣高等法院前案紀錄表1 份在卷，其於受有期徒
    刑執行完畢後，5 年以內故意再犯本件事實欄一、二有期徒
    刑之罪，兩罪均應依刑法第47條第1 項規定，論以累犯，並
    均加重其刑。（六）爰審酌被告除前述構成累犯之前案紀錄
    外，於本案前已有多次竊盜刑事前科，此有臺灣高等法院前
    案紀錄表1 份附卷可據，足徵素行不佳，且被告正值青壯，
    竟不思循正當途徑獲取所需，猶為貪圖一己之私，持兇器踰
    越或毀壞安全設備侵入被害人秦森松、告訴人謝譯德住處竊
    取財物，足認其法治觀念薄弱，漠視他人財產法益，被告侵
    入住宅之犯罪手段尤嚴重危害居家安寧，對於被害人秦森松
    、告訴人謝譯德人身安全所生之威脅亦屬甚大，而本件被害
    人秦森松之財物損失不輕，告訴人謝譯德所受財物損失嗣經
    查獲歸還，暨被告犯罪後雖坦承犯行，惟迄未賠償被害人秦
    森松、告訴人謝譯德損失之態度等一切情狀，分別量處如主
    文所示之刑，並定其應執行之刑，以資懲戒。
四、扣案之螺絲起子1 支（附表編號一），經被告坦承為其所有
    供其犯事實欄二、犯罪所用之物，應依刑法第38條第1 項第
    2 款之規定，於該罪項下宣告沒收之。至於扣案如附表一編
    號二所示贓物，均非被告所有，業均已發還告訴人謝譯德，
    此有前述贓物認領保管單1 張在卷，贓物自不得宣告沒收。
    至於被告用於犯事實欄一、犯行所用之螺絲起子1 支，雖係
    供犯罪所用之物，惟未據扣案，為免執行上之困難，爰不為
    沒收之諭知。
據上論斷，應依刑事訴訟法第273 條之1 第1 項、第299 條第1
項前段，刑法第321 條第1 項第1 款、第2 款、第3 款、第47條
第1 項、第51條第5 款、第38條第1 項第2 款，判決如主文。
本案經檢察官黃依琳到庭執行職務。
中    華    民    國   100    年    12    月    30    日
                  刑事第四庭  法  官  張詠晶
以上正本證明與原本無異。
如不服本判決應於收受本判決後10日內向本院提出上訴書狀，上
訴書狀應敘述具體理由。上訴書狀未敘述上訴理由者，應於上訴
期間屆滿後20日內補提理由書狀於本院(均須按他造當事人之人
數附繕本 )「切勿逕送上級法院」。
                              書記官  蕭汝芳
中    華    民    國   100    年    12    月    30    日
附表
┌──────┬───────────────────┐
│ 編號       │物品名稱及數量                        │
│            │                                      │
├──────┼───────────────────┤
│ 一         │螺絲起子1支                           │
├──────┼───────────────────┤
│ 二         │現金新臺幣145 元、SOGO禮券2 張、行動電│
│            │話機1 支（廠牌：NOKIA ） 、SONY數位照 │
│            │相機1 臺及鈦合金戒指1 只              │
└──────┴───────────────────┘
所犯法條：
中華民國刑法(100.01.26)第321條
（加重竊盜罪）
犯竊盜罪而有下列情形之一者，處六月以上、五年以下有期徒刑，
得併科新臺幣十萬元以下罰金：
一、侵入住宅或有人居住之建築物、船艦或隱匿其內而犯之者。
二、毀越門扇、牆垣或其他安全設備而犯之者。
三、攜帶兇器而犯之者。
四、結夥三人以上而犯之者。
五、乘火災、水災或其他災害之際而犯之者。
六、在車站、埠頭、航空站或其他供水、陸、空公眾運輸之舟、
    車、航空機內而犯之者。前項之未遂犯罰之。